臺灣高雄地方法院民事裁定
111年度抗字第49號
抗  告  人  陳柏勛
相  對  人  陳惠美
上列當事人間請求確定訴訟費用額事件，抗告人對於中華民國11
1年4月29日本院高雄簡易庭111年度雄事聲字第5號裁定提起抗告
，本院裁定如下：
    主  文
抗告駁回。
抗告程序費用新臺幣1,000元由抗告人負擔。
    理  由
一、抗告意旨略以：抗告人請求相對人修繕房屋漏水，前經本院
    109年度雄簡字第350號民事事件（下稱系爭事件）受理在案
    ，系爭事件程序之補充鑑定費用（下稱補充鑑定費）新臺幣
    （下同）3萬元，係因相對人拖延此事不處理，導致漏水變
    更嚴重，補充鑑定費是因為相對人係以未經同意之工法進行
    修繕，所產生鑑定費用，故此筆補充鑑定費應由相對人負擔
    ，且抗告人已於鑑定前作許多修繕和評估，導致後面鑑定完
    的修繕費用金額有出入，法院應得酌量此情形等語。
二、按法院未於訴訟費用之裁判確定其費用額者，第一審受訴法
    院於該裁判有執行力後，應依聲請並以裁定確定之；所確定
    之訴訟費用額，應於裁定送達之翌日起，加給按法定利率計
    算之利息，民事訴訟法第91條第1項、第3項分別定有明文。
    又訴訟費用之範圍，除裁判費外，尚包括民事訴訟法第77之
    23第1項規定之「訴訟文書之影印費、攝影費、抄錄費、翻
    譯費，證人、鑑定人之日費、旅費及其他進行訴訟之必要費
    用」，故裁判費與進行訴訟所支出之必要鑑定費用，自均屬
    訴訟費用之範圍，而應依裁判所定訴訟費用負擔之標準，由
    當事人負擔之。至訴訟費用究應由何人負擔，或按何比例負
    擔等，悉依命負擔訴訟費用之確定裁判主文定之，不容於確
    定訴訟費用額之程序中，更為不同之酌定（最高法院98年度
    台抗字第705號意旨參照）。
三、經查：
㈠、系爭事件經本院以109年度雄簡字第350號判決抗告人一部勝
    訴一部敗訴，訴訟費用由相對人負擔4分之3，餘由抗告人負
    擔，相對人不服提起上訴，經本院以110年度簡上字第89號
    判決相對人之上訴駁回，並命相對人負擔第二審訴訟費用而
    確定，於前開判決主文均已諭知當事人各應分擔之訴訟費用
    比例，應依上開確定判決主文所示，核定訴訟費用額及法定
    利息。
㈡、系爭事件之訴訟費用，第一審裁判費共4,410元（1,540元、2
    870元，合計4,410元），另有第1次鑑定費45,000元、補充
    鑑定費30,000元，合計共79,410元，第二審為裁判費1,500
    元。依系爭事件判決之主文訴訟費用判決，相對人於上開案
    件應負擔之訴訟費用共計61,058元（計算式：第一審79,410
    元×3/4＝59,558元，第一審59,558元＋第二審1,500元=61,058
    元，未滿1元部份，四捨五入），抗告人則應負擔第一審訴
    訟費用19,852元（79,410－59,558＝19,852）。而抗告人已預
    納第一審裁判費4,410元、第1次鑑定費45,000元，共49,410
    元；相對人則預納第二審裁判費1,500元、第一審補充鑑定
    費30,000元，此有經本院調取系爭事件卷宗查明裁判費收據
    ，另有漏水鑑定收據附卷可稽（司聲卷第17頁、雄事聲卷第
    17頁），是抗告人第一審預納超過其應負擔部分相對人自應
    給付抗告人29,558元（49,410－19,852＝29,558），是原審依
    系爭事件判決認定之訴訟費用額及法定利息，經核並無違誤
    。
㈢、抗告人雖主張補充鑑定費用30,000元應由相對人自行負擔，
    惟系爭事件為抗告人請求相對人修繕房屋漏水，抗告人先聲
    請就漏水原因及修繕方法、金額為鑑定（第1次鑑定），嗣
    相對人自行修復漏水後，再聲請鑑定無須再為修繕（補充鑑
    定），該補充鑑定為相對人對於抗告人請求（請求修繕）之
    防禦方法，第一審法院亦准其聲請，並據以作為判決認定之
    證據資料，經本院調取系爭事件卷宗查閱屬實，難認為非必
    要之費用，自應列入訴訟費用。另抗告人雖主張其於鑑定前
    作許多修繕和評估，導致與鑑定結果之修繕費用金額有出入
    ，法院應酌量此情形等語。惟依上開說明，法院於確定訴訟
    費用程序中，僅得依確定裁判主文決定兩造之分擔比例，不
    得為不同之酌定。基此，抗告意旨指摘原裁定不當而求為廢
    棄，為無理由，應予駁回。
四、據上論結，本件抗告為無理由，依民事訴訟法第495 條之1
    第1 項、第449 條第1 項、第95條、第78條，裁定如主文。
中　　華　　民　　國　　111 　年　　9 　　月　　30　　日
                  民事第二庭  審判長法　官　陳宛榆
                  　　　　　　　　　法　官　林婕妤
　　　　　　　　　                  法　官　鄭  瑋
以上正本係照原本作成。
本裁定不得抗告。
中　　華　　民　　國　　111 　年　　10　　月　　4 　　日
                                    書記官  李佩穎